# 请教：这里的（ 2 ）怎么理解？

提问人：jihuijun 时间：2014-05-25 12:58:40
【例】宏鑫公司为增值税一般纳税人（增值税税率为 17 ％），企业所得税率为 25 ％。宏鑫公司于 2009 年 2 月 1 日将一批商品销售给惠民公司，销售价格为 100000 元（不含增值税），商品销售成本为 80000 元。根据双方签订的协议惠民公司有权退货，按以往的经验估计退货的可能性为 10 ％。商品已发出，款项尚未收到。增值税专用发票已开具，不考虑城建税、教育费附加。 5 月 1 日前惠民公司有权退货，实际发生销售退回时有关的增值税额允许冲减。
宏鑫公司的账务处理如下：
（ 1 ） 2 月 1 日发出商品时
借：应收账款　　　　　　　　　　　 117000
贷：主营业务收入　　　　　　　　　 100000
应交税费——应交增值税（销项税额）　　 17000
借：主营业务成本　　　　　　　　　　 80000
贷：库存商品　　　　　　　　 80000
（ 2 ）根据《企业会计准则第 13 号——或有事项》， 2 月 28 日确认估计 10 ％的销售退回，符合预计负债确认的 3 个条件，会计处理如下：
借：主营业务收入　　　　　　　　　　 10000
贷：主营业务成本　　　　　　　　　　 8000
预计负债　　　　　　　　 2000

回答人：chenyiwei
根据预计将发生的与已实现销售相关的退货金额，将其对应的净利润影响看作未来很可能导致经济利益流出本企业的金额（将因退货导致净资产减少），符合预计负债的确认条件，确认相应的预计负债。